---
title: "HDT7SVM"
author: "Ayleen Rubio 19003, Andrés Say 19705, Andreé Toledo 18439"
date: "19/4/2021"
output: html_document
---

```{r setup, include=FALSE}
knitr::opts_chunk$set(echo = TRUE)
#Ingebor Rubio/Desktop/Trabajos/Quinto Semestre/Mineria/HDT7SVM

knitr::opts_knit$set(root.dir="C:/Users/Ingebor Rubio/Desktop/Trabajos/Quinto Semestre/Mineria/HDT7SVM")
```

# Hoja de Trabajo No. 7: Máquinas Vectoriales de Soporte

En esta hoja de trabajo se busca poder clasificar una casa según su precio de venta, esto en tres posibles rangos: económicas, intermedias y caras. Para hacer esta predicción se buscará un modelo de SVM que haga una mejor clasificación, por lo que se han escogido las variables numéricas para plantear los modelos.

```{r data, echo=FALSE}
datosCasas <- read.csv("train.csv")
library(caret)
library(e1071)

porciento <- 70/100

set.seed(123)

datosCasas$clasificacion <- ifelse(datosCasas$SalePrice <= 251000, "Economicas", ifelse(datosCasas$SalePrice <= 538000, "Intermedias", ifelse(datosCasas$SalePrice <= 755000, "Caras")))

datos <- datosCasas[,c(2,4,18,19,20,21,27,35,37,38,39,44,45,46,47,48,49,50,51,52,53,55,57,60,62,63,67,68,69,70,71,72,76,77,78,82)]
datos <- datos[,colSums(is.na(datos))==0]

trainRowsNumber<-sample(nrow(datos),porciento*nrow(datos))
train<-datos[trainRowsNumber,]
test<-datos[-trainRowsNumber,]
```

Luego de escoger los grupos de entrenamiento y prueba, se planteará el modelo:

```{r modelo, echo=FALSE}
#Error en esto
modelosvm <- svm(clasificacion~., data = train, scale = F)
```

